【裁判字號】    98,上訴,2881
【裁判日期】    980910
【裁判案由】    毒品危害防制條例
【裁判全文】
臺灣高等法院刑事判決                98年度上訴字第2881號
上  訴  人
即  被  告  甲○○
上列上訴人即被告因毒品危害防制條例案件，不服臺灣桃園地方
法院98年度審訴字第608 號，中華民國98年4 月17日第一審判決
（起訴案號：臺灣桃園地方法院檢察署98年度毒偵字第34號），
提起上訴，本院判決如下：
    主  文
上訴駁回。
    事  實
一、甲○○前於民國（下同）88年間因施用毒品案件，經臺灣桃
    園地方法院以88年度毒聲字第7737號裁定送觀察、勒戒後，
    認有繼續施用毒品傾向，再經該院以89年度毒聲字第1944號
    裁定送強制戒治，經停止戒治後，嗣經撤銷停止戒治復入戒
    治處所執行戒治，而於91年1月4日戒治期滿執行完畢，並經
    臺灣桃園地方法院檢察署檢察官以91年度戒偵字第42號為不
    起訴處分確定；於上開強制戒治執行完畢釋放後5年內，復
    於91年間因施用毒品案件，經同上法院以91年度毒聲字第19
    28號裁定送強制戒治，嗣經停止戒治併付保護管束出所，於
    92年10月8日保護管束期滿未經撤銷，強制戒治視為執行完
    畢，刑責部分則經該院以91年度訴字第1665號判處有期徒刑
    8月、6月，應執行有期徒刑1年1月確定；又於93年間因施用
    毒品案件，經同上法院以93年度訴字第220號判處有期徒刑8
    月、3月，應執行有期徒刑9月確定；另於93年間因詐欺等案
    件，經同上院以94年度桃簡字第301號判處有期徒刑3月、2
    月，應執行有期徒刑4月確定；上開數罪刑經接續執行，於
    95年1月27日假釋出監，所餘期間併付保護管束，迄95年3月
    29日保護管束期滿，假釋未經撤銷而視為執行完畢；再於95
    年間因恐嚇取財案件，經臺灣臺中地方法院以96年度簡上字
    第535號判處有期徒刑4月確定，嗣經該法院以96年度聲減字
    第5663號裁為有期徒刑2月確定，甫於97年4月8日易科罰金
    執行完畢（均於本案構成累犯）；更於96年間因施用毒品案
    件，經臺灣桃園地方法院以97年度審訴字第227號判處有期
    徒刑9月確定，於98年7月31日執行完畢。
二、詎其仍不知悔改並戒除毒癮，復基於施用第一級毒品之犯意
    ，於97年11月1 日22時4 分許，為警採尿時起回溯26小時內
    某時，在國內某不詳地點，施用第一級毒品海洛因1 次。嗣
    為警於97年11月1日20時40分許，在桃園縣桃園市○○路71
    巷2 弄23號前盤查，經其同意採尿送驗後，結果呈嗎啡陽性
    反應，始悉上情
三、案經桃園縣政府警察局龜山分局報請臺灣桃園地方法院檢察
    署檢察官偵查起訴。
    理  由
一、被告雖於本院審理時辯稱：其因進行美沙酮替代療法，所以
    尿液中經驗出嗎啡成分云云。但查其於原審審理中已自白犯
    行不諱，且於上訴理由狀中亦供承犯行無誤。且查其於97年
    11月1 日22時4 分許，為警採尿送驗，結果呈嗎啡（海洛因
    之代謝物）陽性反應，且經確認檢驗結果濃度達1661ng /ml
    ，遠超過衛生署公告判定陽性反應之最低閾值300ng/ml，應
    非服用美沙酮替代療法所可能造成之反應，此有桃園縣政府
    警察局龜山分局被採尿人尿液暨毒品真實姓名與編號對照表
    及台灣檢驗科技股份有限公司97年11月18日濫用藥物檢驗報
    告各1 份在卷足憑。又果若確有進行服用美沙酮替代療法之
    情事，何以不於警詢時即提出主張，卻遲至本院始為此有利
    於己之辯解，遑論其空言託詞，不足為憑。是其於本院審理
    期日翻異前詞，應係畏罪飾詞之詞，不足採信。又查被告前
    於88年間因施用毒品案件，經台灣桃園地方法院以88年度毒
    聲字第7737號裁定送觀察、勒戒後，認有繼續施用毒品傾向
    ，再經該院以89年度毒聲字第1944號裁定送強制戒治，經停
    止戒治後，嗣經撤銷停止戒治復入戒治處所執行戒治，而於
    91 年1月4日戒治期滿執行完畢，並經臺灣桃園地方法院檢
    察署檢察官以91年度戒偵字第42號為不起訴處分確定；於上
    開強制戒治執行完畢釋放後5年內，復於91年間因施用毒品
    案件，經同上法院以91年度毒聲字第1928號裁定送強制戒治
    ，嗣經停止戒治併付保護管束出所，於92年10月8日保護管
    束期滿未經撤銷，強制戒治視為執行完畢，刑責部分則經該
    院以91年度訴字第1665號判處有期徒刑8月、6月，應執行有
    期徒刑1年1月確定；又於93年間因施用毒品案件，經同上法
    院以93年度訴字第220號判處有期徒刑8月、3月，應執行有
    期徒刑9月確定；另於93年間因詐欺等案件，經同上院以94
    年度桃簡字第301號判處有期徒刑3月、2月，應執行有期徒
    刑4月確定；上開數罪刑經接續執行，於95年1月27日假釋出
    監，所餘期間併付保護管束，迄95年3月29日保護管束期滿
    ，假釋未經撤銷而視為執行完畢等情，有本院被告前案紀錄
    表1份可稽。綜上，本案被告犯行已臻明確，應依法論科。
二、查海洛因為毒品危害防制條例第2條第2項第1款所規定之第
    一級毒品，不得擅自施用，故核被告施用海洛因之行為，係
    犯毒品危害防制條例第10條第1項之施用第一級毒品罪。被
    告施用行為前後持有第一級毒品海洛因之低度行為，為其施
    用之高度行為所吸收，不另論罪。被告有事實欄所示犯罪前
    科及執行紀錄，其於受徒刑之執行完畢後，五年以內故意再
    犯有期徒刑以上之本件之罪者，為累犯，應加重本刑至二分
    之一。
三、被告上訴狀所載意旨雖指稱：其已供出毒品來源，應依法減
    輕其刑云云。惟查：按毒品危害防制條例第17條第1 項固規
    定：犯第4 條至第8 條、第10條或第11條之罪，供出毒品來
    源，因而查獲其他正犯或共犯者，減輕或免除其刑。然觀諸
    被告警詢及原審筆錄（未製作偵查筆錄），被告僅於警詢中
    供稱：毒品來源自姓名年籍不詳之「小馬」云云，警（檢）
    方並無法依其供述查獲供應毒品之「小馬」，即此被告實難
    邀依上開規定減輕其刑至明。綜上，上訴意旨所稱，並非足
    採。
四、原審經審理後，引用毒品危害防制條例第10條第1 項，刑法
    第11條前段、第47條第1 項，並審酌被告本案之犯罪及量刑
    等情狀，判處有期徒刑十月，經核認事用法均無違誤，量刑
    亦屬允恰。被告上訴請求減輕其刑，為無理由，應予駁回。
據上論斷，應依刑事訴訟法第368條，判決如主文。
本案經檢察官呂光華到庭執行職務。
中    華    民    國    98    年    9     月    10    日
                  刑事第九庭審判長法  官  陳貽男
                                  法  官  何信慶
                                  法  官  周盈文
以上正本證明與原本無異。
如不服本判決，應於收受送達後10日內向本院提出上訴書狀，其
未敘述上訴之理由者並得於提起上訴後10日內向本院補提理由書
（均須按他造當事人之人數附繕本）「切勿逕送上級法院」。
                                  書記官  張郁琳
中    華    民    國    98    年    9     月    10    日
附錄：本案論罪科刑法條全文
毒品危害防制條例第10條第1項
施用第一級毒品者，處 6 月以上 5 年以下有期徒刑。


司法院資訊處製作；財團法人民間司法改革基金會備份。
